臺灣臺北地方法院刑事判決
111年度審易字第575號
公  訴  人  臺灣臺北地方檢察署檢察官
被      告  蔡永傑



上列被告因竊盜案件，經檢察官提起公訴（111年度偵字第4785
號），本院判決如下：
    主    文
蔡永傑犯竊盜罪，處拘役伍拾伍日，如易科罰金，以新臺幣壹仟
元折算壹日。
未扣案犯罪所得即Alexandre Christie手錶（型號：6295MPRTPB
AGN）壹支沒收之，於全部或一部不能沒收或不宜執行沒收時，
追徵其價額。
    犯罪事實
一、蔡永傑意圖為自己不法之所有，基於竊盜之犯意，於民國11
    1年1月1日晚間7時9分許，在臺北市○○區○○街00號2樓Alexan
    dre Christie手錶店，竊得店長李玠廷所管領而置放在商品
    陳列架上價值新臺幣（下同）1萬8,000元之手錶1只（型號
    ：6295MPRTPBAGN）。嗣經李玠廷發覺有異，報警究辦，因
    而循線查獲，始悉上情。
二、案經李玠廷訴由臺北市政府警察局萬華分局報請臺灣臺北地
    方檢察署檢察官偵查起訴。
    理    由
壹、程序方面：
一、按法院認為應科拘役、罰金或應諭知免刑或無罪之案件，被
    告經合法傳喚無正當理由不到庭者，得不待其陳述逕行判決
    ，刑事訴訟法第306條定有明文。查被告蔡永傑於111年5月1
    0日本院審理庭期，經合法送達無正當理由未到庭，嗣經警
    緝獲始於本院111年6月20日訊問時到場，經本院當面告以下
    次應到庭之日時處所及如不到場得命拘提意旨，並記明筆錄
    ，已屬合法傳喚；惟其於111年6月23日本院審理程序時，既
    經合法傳喚且無何在監在押而不能到庭之情形，仍無正當理
    由不到庭，有本院111年5月10日、6月20日、同年6月23日筆
    錄、報到單等件在卷可稽（見本院卷第43、98、101、103頁
    ），爰不待被告到庭陳述，逕行一造辯論判決。
二、本判決所引用之證據資料，無論傳聞供述證據或非供述證據
    ，當事人均同意有證據能力（見本院卷第95至98頁）。且本
    院審酌供述證據作成時之情況，認為適當；非供述證據，亦
    查無非法取得而應予排除之情形，自均得作為證據。
貳、實體方面：
一、認定本案犯罪事實之證據及理由：
　㈠訊據被告固承認有於上開時間前往現場，惟矢口否認有何竊
    盜犯行，辯稱：我只是在那邊逛街，沒有拿走手錶，且也沒
    有在我身上搜到東西，監視錄影拍攝到的是我沒錯，但當時
    我手上拿的東西，是自己原本用扣環掛在腰上的手電筒，因
    為要掉了，我拿起來準備要重新扣起來等語（見偵卷第59至
    60頁；本院卷第96至97頁）。
　㈡然查：經本院當庭勘驗店家監視錄影畫面，明確顯示被告於
    上開時、地，先走向本案遭竊手錶陳列之貨架，頭往右偏、
    目光往右望向在其右手邊之貨架，旋伸長右手直接拿取貨架
    上之物（即本案遭竊手錶），嗣右手再放入外套口袋，於此
    期間更無任何被告所謂「把自己原本用扣環掛在腰上、快掉
    下來的手電筒拿起來要重新扣好」之舉措等情，有卷附監視
    錄影檔案及該畫面翻拍擷取照片、本院111年6月23日當庭勘
    驗監視錄影畫面之筆錄、擷圖附卷（見偵卷第23至25頁，本
    院卷第103至104、107至109頁）。前情核與證人即告訴人店
    長李玠廷於警詢及本院審理中均一致指稱：被告偷竊前有至
    我店內查看地形，先拿取遭竊手錶查看，後來又放回去，並
    檢查周遭監視器情況，嗣行經櫃台就直接伸手拿取展示櫃上
    手錶離去…（問：當日有無其他客人接近本案遭竊手錶時有
    相同舉措？）當天兩台監視器畫面很明顯看就是被告偷走等
    語（見偵卷第17至19頁；本院卷第45至46頁）大致相符，亦
    足以補強告訴人之指述。再者，果被告真有如其所辯原以扣
    環將手電筒繫在腰間，而手電筒搖搖欲墜之情事，衡情其當
    應將手收回至腰間處理手電筒暨扣環，而非將手直直伸向放
    置有本案手錶之貨架，益見被告所辯顯屬狡賴之詞，委非可
    採。是被告係趁行經陳列貨架旁時，徒手竊取本案手錶得手
    ，甚為明灼，其所辯要難憑採。
　㈢綜上，本案事證明確，被告竊盜犯行洵堪認定，應予依法論
    科。
二、論罪科刑：
　㈠核被告所為，係犯刑法第320條第1項之竊盜罪。
　㈡累犯裁量不予加重本刑之論述：
　  查被告前因：①妨害秩序案件，經臺灣新北地方法院（下稱
    新北地院）以108年度簡字第1155號判決判處有期徒刑3月確
    定；②施用毒品案件，經新北地院以108年度簡字第6485號判
    決判處有期徒刑2月，嗣經同院以108年度簡上字第1152號判
    決駁回上訴確定；③施用毒品案件，經新北地院以109年度簡
    字第2071號判決判處有期徒刑3月確定，上開①、②案件，經
    新北地院以109年度聲字第2926號裁定合併定應執行有期徒
    刑4月確定，復與③所示案件接續執行，於110年3月16日縮短
    刑期執行完畢等情，有臺灣高等法院被告前案紀錄表在卷可
    考。是被告於有期徒刑執行完畢後，5年內故意再犯本案有
    期徒刑以上之罪，固為累犯，惟本院依司法院釋字第775號
    解釋意旨，審酌被告構成累犯之前案與本案之罪質不同，犯
    罪型態、不法內涵亦均屬有別，難認其對於本案犯行具有累
    犯之特別惡性及刑罰反應力薄弱之情形，爰裁量不予加重其
    法定最低本刑。
　㈢量刑：
　　爰審酌被告正值青壯，竟不思以正途賺取財富，任意侵害他
    人財產權，事後否認，迄未能賠償或填補告訴人所受損害，
    實不宜寬待；參以告訴人到庭表示：沒有和解意思，失竊的
    手錶也沒有拿回，刑事部分由法院依法處理等語（見本院卷
    第45頁），兼衡被告之智識程度（專科肄業）、生活狀況（
    自述經濟貧寒、現無業、居無定所），暨其犯罪動機、目的
    、手段、告訴人所受損害等一切情狀，量處如主文所示之刑
    ，並諭知易科罰金之折算標準。
三、沒收：
　㈠按犯罪所得，屬於犯罪行為人者，沒收之；於全部或一部不
    能沒收或不宜執行沒收時，追徵其價額。刑法第38條之1第1
    項前段、第3項分別定有明文。查被告本案竊得之Alexandre
     Christie手錶1只（型號：6295MPRTPBAGN，價值1萬8,000
    元），迄未返還予告訴人，而未能扣案，堪認屬被告之犯罪
    所得，仍應依前揭規定宣告沒收之，並於全部或一部不能沒
    收或不宜執行沒收時，追徵其價額。
　㈡至告訴人於本案裁判確定後，仍得就執行沒收之範圍內，依
    刑事訴訟法第473條相關規定向檢察官聲請發還，併予敘明
    。
據上論斷，應依刑事訴訟法第299條第1項前段、第306條，刑法
第320條第1項、第41條第1項前段、第38條之1第1項前段、第3項
，刑法施行法第1條之1第1項，判決如主文。　　
本案經檢察官蔡正雄偵查起訴，檢察官黃思源、羅嘉薇到庭執行
職務。　　
中　　華　　民　　國　　111 　年　　6 　　月　　30　　日
　　　　　　　　　刑事第二十一庭法　官　歐陽儀
上正本證明與原本無異。 
如不服本判決應於收受送達後20日內向本院提出上訴書狀，並應
敘述具體理由；其未敘述上訴理由者，應於上訴期間屆滿後20日
內向本院補提理由書（均須按他造當事人之人數附繕本）「切勿
逕送上級法院」。告訴人或被害人如對於本判決不服者，應具備
理由請求檢察官上訴，其上訴期間之計算係以檢察官收受判決正
本之日期為準。因疫情而遲誤不變期間，得向法院聲請回復原狀
。
                                書記官  程于恬
中　　華　　民　　國　　111 　年　　6 　　月　　30　　日
附錄本案論罪科刑法條全文：
中華民國刑法第320條：
意圖為自己或第三人不法之所有，而竊取他人之動產者，為竊盜
罪，處五年以下有期徒刑、拘役或五十萬元以下罰金。
意圖為自己或第三人不法之利益，而竊佔他人之不動產者，依前
項之規定處斷。
前二項之未遂犯罰之。